RICARDO SANTOS

INTÉRPRETE

Engenheiro de software sênior com mais de 7 anos de experiência em desenvolvimento de códigos para negócios. Aumentei em 60% a eficiência de programação do portal da Empresa Ícaro. Fui indicado e vencedor do prêmio Faustino 2018 na categoria Cloud Services.



(12) 3456-7890



Rua Alegre, 123 - Cidade Brasileira



ola@grandesite.com.br

Habilidades em autogestão



www.grandesite.com.br

HABILIDADES

- Trabalho em equipe
- Liderança
- Pensamento criativo
- Resolução de problemas
- Programação
- Capacidade de monitorar
- Comprometimento

EXPERIÊNCIA PROFISSIONAL

Empresa Ícaro

Engenheiro de software sênior • Jul 2020-atual

- Responsável por liderar equipes que cuidaram do ciclo de desenvolvimento de softwares de 10 projetos de clientes do começo ao fim.
- Construí uma infraestrutura que lida com milhões de arquivos de clientes em sistemas proprietários.
- Apoio técnico profissional aos clientes
- Mentor de uma equipe de 14 profissionais de TI nos programas e aplicações de software da empresa.

Galvão Internacional

Engenheiro de software pleno • Jan 2018–Jul 2020

- Apliquei práticas de segurança em novos produtos para alcançar 100% de compliance com as melhores práticas da indústria.
- Participei do projeto de implementação do Princípio de Menor Privilégio.
- Identifiquei problemas de rede, mantive e atualizei hardware e software, e prestei assistência na instalação do servidor.
- Trabalhei na constante melhoria do serviço ao cliente e na satisfação com os serviços prestados aumentei de 84% para 95% em dois anos.

Ribeiro, Farias e Sampaio S.A.

Estagiário • Jan 2017-Jul 2018

- Montagem e manutenção dos computadores no setor;
- Instalação de programas e software de funcionamento da rede;
- Instalação Configuração de rede interna para troca de informações;
- Gerenciamento e cuidados com os servidores;

FORMAÇÃO ACADÊMICA

MBA em Data Science & Big Data

Instituto Pense S.A. • 2020-2021

- Qualidade Governança de Dados.
- Análise Estatística de Dados.
- Machine Learning.

Bacharelado em Engenharia de Software

Universidade Pacheco e Lacerda • 2015-2018

- Desenvolvi minha paixão por programação.
- Criador e mentor do primeiro clube de programação da universidade.

IDIOMAS

Português Nativo

Espanhol

Avançado

Alemão

Inglês

Avançado

Intermediário